臺灣高等法院刑事裁定
111年度抗字第1604號
抗  告  人  
即  受刑人  吳宗倫



上列抗告人因聲請撤銷緩刑案件，不服臺灣士林地方法院中華民
國111年9月23日裁定（111年度撤緩字第80號），提起抗告，本
院裁定如下：
    主  文
抗告駁回。                                              
    理  由
一、原裁定意旨略以：抗告人即受刑人吳宗倫於民國111年8月18
    日向原審法院提出刑事抗告狀，惟內容僅記載抗告人不服原
    審法院111年度撤緩字第80號裁定，於法定期間內提起抗告
    ，理由後補，並未敘述抗告之具體理由。原審法院乃於111
    年8月23日裁定命抗告人於5日內補提抗告理由狀，並於同年
    月26日送達抗告人，有送達證書在卷可稽。惟抗告人逾期未
    補正抗告理由，有收文、收狀資料查詢清單在卷可查，本件
    抗告即屬違背法律上之程式，應予以駁回。
二、抗告意旨略以：抗告人另因違反洗錢防制法案件，經原臺灣
    士林地方檢察署111年執字第2083號執行觀護，檢察官讓其
    徒刑易服社會勞動，本案卻還要撤銷緩刑，不服撤銷緩刑之
    裁定，故提出抗告。又抗告人努力存錢還款，並沒有為了錢
    而故意犯案；未於法定期間內提起抗告，係因抗告應定期間
    內確診所以拖到時間，深感抱歉云云。
三、按：
㈠、提起抗告，應以抗告書狀，敘述抗告之理由，提出於原審法
    院為之；原審法院認為抗告不合法律上之程式或法律上不應
    准許，或其抗告權已經喪失者，應以裁定駁回之。但其不合
    法律上之程式可補正者，應定期間先命補正，刑事訴訟法第
    407條、第408條第1項前段條分別定有明文。
㈡、刑事裁判之送達，依刑事訴訟法第62條所定，準用民事訴訟
    法第137條第1項規定，送達於住、居所、事務所或營業所，
    不獲會晤應受送達人者，得將文書付與有辨別事理能力之同
    居人或受僱人。是倘文書已付與有辨別事理能力之同居人或
    受僱人，其簽收訴訟文書之效力，即與送達本人相同，至該
    同居人或受僱人已否轉交，何時轉交，於送達之效力，不生
    影響，且關於不變期間之計算，當事人郵遞上訴或抗告等書
    狀者，應以書狀到達法院之日，為提出於法院之日（最高法
    院108年度台抗字第1168號裁定意旨參照。）
四、經查：
㈠、抗告人前因犯詐欺案件，經本院於108年10月30日以108年度
    上訴字第3116號判決判處應執行有期徒刑1年10月，緩刑3年
    ，檢察官不服提起上訴，經最高法院以109年度台上字第409
    0號判決駁回上訴，於109年9月10日確定（下稱前案）。抗
    告人於緩刑確定前之109年5月1日另犯幫助洗錢防制法第14
    條第1項之洗錢罪，經原審法院於110年11月17日以110年度
    審金簡字第110號判決判處有期徒刑2月，併科罰金新臺幣5,
    000元，於111年4月26日確定（下稱後案），檢察官爰依刑
    事訴訟法第476條規定聲請撤銷抗告人之緩刑。經原審審酌
    抗告人後案之犯罪時點，乃在前案於108年10月30日經本院
    宣告緩刑之後，其於前案經宣告緩刑後，仍另行起意犯幫助
    洗錢犯行，且抗告人前案所為係擔任詐欺集團提領款項之車
    手工作，後案則係提供其所申辦之銀行帳戶予詐欺集團使用
    而為幫助詐欺、洗錢之犯行，均係侵害他人財產法益，且均
    與犯罪集團從事詐騙、洗錢之犯行有所關連，犯罪型態相近
    ，抗告人顯欠缺尊重他人財產法益之觀念，且並未因犯前案
    經宣告緩刑即悔悟反省、知所警惕並珍惜前開緩刑之宣告，
    難認抗告人有悔悟自新之心，故原宣告之緩刑顯難收預期效
    果，而有執行刑罰之必要，爰依檢察官聲請撤銷抗告人所受
    緩刑之宣告。
㈡、原審法院於111年8月11日裁定撤銷抗告人所受緩刑宣告後，
    該裁定由郵務機關於111年8月16日送達至抗告人之住所，因
    未獲會晤抗告人本人，將文書交與有辨別事理能力之管理員
    代為收受，有送達證書可稽(見原審卷第55頁)。嗣抗告人於
    111年8月18日向原審提出抗告狀，惟未具理由，原審法院乃
    於111年8月23日裁定命抗告人於裁定送達後五日內補提抗告
    理由書狀，該裁定於111年8月26日送達至抗告人之住所，亦
    由管理員代為收受，有送達證書可按(見原審卷第71頁)。惟
    抗告人逾期迄未補正，原審遂於111年9月23日裁定駁回其抗
    告，該裁定正本於111年9月29日送達至抗告人之住所，因未
    獲會晤抗告人本人，仍將文書交與有辨別事理能力之管理員
    代為收受，有送達證書可憑(見原審卷第81頁)，是該駁回抗
    告之裁定業已生合法送達效力。本件抗告人既逾期未補正抗
    告理由，且迄原審送達駁回抗告之裁定前仍未補正，其抗告
    顯不合法律上之程式。從而，原審於於111年9月23日以抗告
    違背法律上程式為由，裁定駁回其抗告，於法並無不合。
㈢、至抗告意旨雖稱「因疫情遲誤」乙節，然抗告人就此並未提
    出證據或證明方法以釋明所述為實，自難認有據而不足採。
五、綜上所述，抗告人指摘原裁定不當，並非就原審以其逾期未
    補正抗告理由而駁回其抗告有何違法或不當予以說明，其抗
    告為無理由，應予駁回。
據上論斷，應依刑事訴訟法第412 條，裁定如主文。
中　　華　　民　　國　　111 　年　　10　　月　　25　　日
     　　　　　　 刑事第十六庭  審判長法　官  劉嶽承
                                      法　官  古瑞君
                                      法　官  廖紋妤
以上正本證明與原本無異。
不得再抗告。
                                      書記官  江珮菱
中　　華　　民　　國　　111 　年　　10　　月　　26　　日